臺灣桃園地方法院民事判決　　　　九十一年度訴字第一三五０號
　　原　　　告　臺灣桃園地方法院檢察署檢察官
　　訴訟代理人　乙○○
　　被　　　告　丙○○
　　被　　　告　丁○○
　　被　　　告　甲○○
右當事人間請求償還犯罪被害補償金事件，本院判決如左：
    主      文
被告丙○○、丁○○、甲○○應連帶給付原告新台幣壹佰貳拾玖萬壹仟玖佰柒拾貳元
，及自民國九十年八月二十九日起至清償日止，按年息百分之五計算之利息。
訴訟費用由被告連帶負擔。
    事      實
甲、原告方面：
一、聲明：（一）被告應連帶給付原告新台幣（下同）壹佰貳拾玖萬壹仟玖佰柒拾貳
    元，及自起訴狀送達被告翌日起至清償日止，按週年利率百分之五計算之利息。
    （二）訴訟費用由被告連帶負擔。
二、陳述：被告丙○○因其女友陳淑華（花名珊珊）於民國（下同）八十七年十一月
    二十一日凌晨，在桃園縣桃園市○○路一八０號三樓之「Ｕ２ＫＴＶ」三一九包
    廂唱歌，其間於上廁所時與三一五包廂之張秀萍因細故發生爭吵。被告丙○○竟
    於同日凌晨二時二十分許，教唆訴外人李錦全及被告丁○○、被告甲○○三人，
    至三一五包廂內尋仇，該三人乃基於殺人之犯意，由訴外人李錦全在三樓電梯口
    把風，復由被告丁○○及甲○○二人分持中共制黑星手槍各一把進入三一五包廂
    內，不由分說即開槍（共開約六槍），並由其中一人以槍柄敲擊訴外人張秀萍頭
    部後逃逸，造成該包廂內之被害人許芳瑜因遠距離穿透式槍創致出血性休克死亡
    。其刑事部分業經台灣桃園地方法院檢察署檢察官以八十七年度偵字第一七六七
    八號、八十八年度偵字第一八０九五號提起公訴，現由台灣桃園地方法院以八十
    九年重訴字第一號審理中。而為被害人許芳瑜支出之醫療費、殯葬費及法定扶養
    費等，業經台灣桃園地方法院檢察署犯罪被害人補償審議委員會決定分別補償被
    害人許芳瑜遺屬許六印（被害人許芳瑜之子）四十七萬零七百六十八元、蔡晴珠
    （被害人許芳瑜之母）二十七萬四千零二十二元、許文財（被害人許芳瑜之父）
    五十四萬七千一百八十二元，合計共壹佰貳拾玖萬壹仟玖佰柒拾貳元，並已如數
    支付。為此，爰依犯罪被害人保護法第十二條第一項、第二項規定，請求被告丙○○、丁○○及甲○○三人連帶負清償之責任，而提起本件訴訟。
三、證據：援用本院八十九年重訴字第一號殺人刑事案件之全部證據資料；並提出台
    灣桃園地方法院檢察署犯罪被害人補償審議委員會決定書及台灣桃園地方法院檢
    察署八十七年度偵字第一七六七八號、八十八年度偵字第一八０九五號檢察官起
    訴書各一份暨台灣銀行所出具之補償金匯款收據影本三份。
乙、被告方面：
一、被告丁○○部分：
（一）聲明：認諾原告的請求。
（二）陳述：對於原告所主張之事實，被告不爭執。
（三）證據：被告丁○○未提出任何證據資料。
二、被告丙○○、甲○○部分：
    被告丙○○、甲○○二人均未於言詞辯論期日到場，亦未提出任何準備書狀或證
    據資料作何答辯聲明或陳述。
丙、本院依職權調閱臺灣桃園地方法院檢察署八十七年度偵字第一七六七八號（含八
    十七年度相字第一六三０號）及本院八十九年重訴字第一號殺人一案之全部刑事
    卷宗資料。
    理      由
一、被告丙○○、甲○○二人經本院合法送達通知，於言詞辯論期日均未到場，經核
    均無民事訴訟法第三百八十六條各款所列情形，爰依原告之聲請，由其一造辯論
    而為判決。
二、按民法第一百八十四條第一項前段規定：「因故意或過失，不法侵害他人之權利
    者，負損害賠償責任。」；同法第一百八十五條規定：「數人共同不法侵害他人
    之權利者，連帶負損害賠償責任。不能知其中孰為加害人者，亦同。造意人及幫
    助人，視為共同行為人。」；第一百九十二條第一項、第二項規定：「不法侵害
    他人致死者，對於支出醫療及增加生活上需要之費用或殯葬費之人，亦應負損害
    賠償責任。被害人對於第三人負有法定扶養義務者，加害人對於該第三人亦應負
    損害賠償責任。」又查，犯罪被害人保護法第四條第一項規定：「因犯罪行為被
    害而死亡者之遺屬或受重傷者，得申請犯罪被害補償金。」；同法第十二條第一
    項、第二項另規定：「國家於支付犯罪被害補償金後，於補償金額範圍內，對犯
    罪行為人或依法應負賠償責任之人有求償權。前項求償權，由檢察官行使。」
三、按「當事人對於他造主張之事實，於言詞辯論時不爭執者，視同自認。」民事訴
    訟法第二百八十條第一項前段定有明文；又「當事人對於他造主張之事實，已於
    相當時期受合法之通知，而於言詞辯論期日不到場，亦未提出準備書狀爭執者，
    準用第一項之規定。但不到場之當事人係依公示送達通知者，不在此限。」此於
    民事訴訟法第二百八十條第三項亦有明文規定。經查，本件原告所主張之事實，
    業據原告提出台灣桃園地方法院檢察署犯罪被害人補償審議委員會決定書、台灣
    桃園地方法院檢察署八十七年度偵字第一七六七八號、八十八年度偵字第一八０
    九五號檢察官起訴書各一份及台灣銀行出具之補償金匯款收據影本三份為證，核
    與原告所述相符；並經本院調閱臺灣桃園地方法院檢察署八十七年度偵字第一七
    六七八號（含八十七年度相字第一六三０號）及本院八十九年重訴字第一號殺人
    一案之刑事卷宗資料，查核無訛；且為被告丁○○於言詞辯論時所不予爭執，應
    堪認為真。次查，本件被告丙○○、甲○○二人均於九十一年八月二十八日收受
    本院所定於九十一年十月一日下午三時五十分之言詞辯論通知書，此有送達證書
    二份在卷可考，惟被告丙○○、甲○○二人於上揭言詞辯論期日均未到場，亦均
    未提出任何準備書狀或證據資料作何答辯聲明或陳述以為爭執，依民事訴訟法第
    二百八十條第三項、第一項前段規定，視同被告丙○○、甲○○二人均已自認，
    應堪認原告對被告丙○○、甲○○二人部分之主張屬實。從而，原告依據犯罪被
    害人保護法第十二條第一項、第二項之規定，請求被告丙○○、丁○○及甲○○
    三人連帶給付如主文第一項所示之賠償金、利息（註：本件起訴狀繕本均於九十
    年八月二十八日送達被告三人），為有理由，應予准許。
四、因本件事證已臻明確，原告其餘主張陳述及攻擊防禦方法，核與本件判決結果不
    生影響，無一一審究必要，附此敘明。
五、據上論結，本件原告之訴為有理由，依民事訴訟法第三百八十五條第一項前段、
    第八十五條第二項，判決如主文。
中　　　華　　　民　　　國　　九十一　　年　　　十　　月　　　十五　　　日
                                        臺灣桃園地方法院民事第二庭
~B法　　　官　呂仲玉
右為正本，係照原本作成。
如對本判決上訴，須於判決送達後二十日內向本院提出上訴狀。
中　　　華　　　民　　　國　　九十一　　年　　　十　　月　　　二十一　　日
~B法院書記官　楊惠如
